臺灣高等法院高雄分院刑事裁定　　　　　100年度聲再字第9號
聲　請　人　王冠能
即受判決人
上列聲請人因違反毒品危害防制條例案件，對於最高法院98年度
台上字第6152號確定判決（本院96年度上訴字第782 號；原審案
號：臺灣高雄地方法院95年度訴字第487 號；起訴案號：臺灣高
雄地方法院檢察署94年度偵字第14029 號），聲請再審，本院裁
定如下：
    主  文
再審之聲請駁回。
    理  由
一、再審聲請意旨略以：原確定判決認定查扣之第一、第二級毒
    品、電子秤、夾鏈帶等為聲請人即受判決人王冠能所有，全
    係依證人朱敏蕙之證述，受聲請人一再辯稱其當日並未在現
    場，查扣之物係朱敏蕙所有，而非聲請人所有，則聲請人於
    警方查獲時是否在場，即為本案之關鍵，故若聲請人當時有
    不在場之證明，即應為無罪判決。查聲請人於民國94年5 月
    5 日17時20分警方撞門時，並非在高雄市○○區○○里○○
    街118 號1A-118-4住宅內，而係在高雄市旗津區慈愛里辦公
    室即慈愛里安住巷7 號之2 即證人蕭登進里長處協助里民服
    務，而此證據為第二審判決前所存在，確實為受判決人所不
    知。故本案有刑事訴訟法第420 條第1 項第6 款規定：因發
    現確實之新證據，足認聲請人之有罪判決應受無罪之判決者
    之情形，爰聲請再審云云。
二、按因發見確實之新證據，足認受有罪判決之人應受無罪、免
    訴、免刑或輕於原判決所認罪名之判決者，得聲請再審，固
    為刑事訴訟法第420 條第1 項第6 款所明定。惟所謂發見新
    證據，係指該證據當時已經存在，為法院及當事人所不及知
    ，不及調查斟酌，至其後始行發見，且就證據本身形式上觀
    察，固不以絕對不須經過調查程序為條件，但必須顯然可認
    為足以動搖原有罪確定判決，而為受判決人無罪、免訴、免
    刑或輕於原判決所認罪名之判決者為限。此受理聲請再審之
    最後事實審法院，應就聲請再審理由之所謂「新證據」，是
    否具備事實審判決前已經存在，為法院、當事人所不知，事
    後方行發見之「嶄新性」，及顯然可認足以動搖原有罪確定
    判決，應為無罪、免訴、免刑或輕於原判決罪名之「顯然性
    」二要件，加以審查，為判斷應否准予開始再審之準據（最
    高法院85年度台抗字第308 號、78年度台抗字第145 號裁定
    及77年度台上字第55號判決意旨參照）。
三、惟查，原確定判決認定扣案毒品係聲請人所有係依憑證人朱
    敏蕙之證述，另參考聲請人於94年4 、5 月間多次與他人討
    論海洛因、甲基安非他命之品質、價格之情事，而為論斷，
    並非僅以證人朱敏蕙之證詞，有原確定判決在卷可憑。另聲
    請人既稱：查獲當時，其係在高雄市旗津區慈愛里辦公室即
    慈愛里安住巷7 號之2 證人蕭登進里長處協助里民服務云云
    ，則此一不在場證明若確屬實，固為事實審判決前已經存在
    之證據，但依常情，此項證據若無特殊理由，尚難認為事實
    審判決前為被告所不知，事後方行發見，亦非顯然可認足以
    動搖原有罪確定判決，而應為無罪、免訴、免刑或輕於原判
    決罪名。故聲請人所提之上開證據，尚難認符合刑事訴訟法
    第420 條第1 項第6 款所謂之「新證據」。
四、綜上所述，聲請人所提上開證據，尚非上開規定所稱之新證
    據，則聲請人以上開聲請意旨聲請再審，並無理由，爰依刑
    事訴訟法第434 條第1 項之規定，裁定如主文。
中    華    民    國   100    年    1     月    21    日
                刑事第二庭  審判長法  官  林正雄
                                  法  官  黃壽燕
                                  法  官  邱明弘
以上正本證明與原本無異。
如不服本裁定應於送達後5 日內向本院提出抗告狀。
中    華    民    國   100    年    1     月    21    日
                                  書記官  林明威